Inventaris van het archief van de Legatie in Denemarken [1605-1810], 1658-1810
Nationaal Archief, Den Haag
Legatie Denemarken
1658-1810
1306
2.43 meter; 183 inventarisnummers.
Normale geschreven en gedrukte teksten. De nederlandstalige stukken van vóór ca. 1700 zijn geschreven in het gotische cursiefschrift, met name in de oud-Hollandse klerkencursief.
Nationaal Archief, Den Haag
Het archief bevat de correspondentie van de Nederlandse diplomatieke vertegenwoordiging in Denemarken met de Staten-Generaal en het Departement van Buitenlandse Zaken van 1729-1810. Tevens zijn er een aantal stukken met betrekking tot de binnenlandse politiek en de buitenlandse betrekkingen van Denemarken. Verder omvat het archief diverse stukken over de handel van de Republiek op Denemarken, in het bijzonder met betrekking tot de scheepvaart en de Sonttol. Tevens zijn er enkele stukken over de Deense vaart op Amerika en West-Indië. Ook zijn er enkele stukken over de Nederlands Hervormde Gemeente te Kopenhagen.
Archiefvorming
Geschiedenis van de archiefvormer
De Nederlandse vertegenwoordiging in Denemarken
De eerste vertegenwoordiger van de Republiek in Denemarken was gevestigd in Elseneur in verband met de scheepvaart door de Sont. In 1605 ontving deze commissaris zijn officiële aanstelling en commissie van de Staten Generaal. In 1632 werd hij tot resident bevorderd. Naderhand ontving deze diplomatieke vertegenwoordiger ook wel de rang van extraordinaris envoyé en/of minister plenipotentiaris. Tegen het einde van de 17e eeuw was zijn vaste standplaats Kopenhagen.
Naast Schutte kan men voor een overzicht van vertegenwoordigers raadplegen: Register met gegevens betreffende de diplomatieke betrekkingen van de Republiek met Denemarken (toegangsnummer 1.01.14)
In 1810 kwam er een einde aan het Nederlandse gezantschap en werd het door de Fransen overgenomen.
Geschiedenis van het archiefbeheer
Na het overlijden van Gillis Coymans in 1757 werden zijn gezantschapspapieren in twee of drie koffers gelegd en verzegeld. Ze werden door zijn opvolger overgenomen. Het is waarschijnlijk dat dit de normale gang van zaken was tot in het jaar 1810. Uit de tijd van Gillis Coymans is een lijst bewaard gebleven waarin een deel van het legatiearchief wordt beschreven. Ter gelegenheid van de overdracht van het gezantschap aan de Fransen in 1810 werd er wederom een lijst opgemaakt van aanwezige archiefstukken. Deze lijst werd samengesteld door de toenmalige minister plenipotentiaris Pierre Etienne Bourdeaux.
Zie voor genoemde lijsten: ARA, Tweede Afdeling, Legatiearchief Denemarken na 1813, inv. nr. 15A.
Na 1814 werd het legatiearchief volgens rijksarchivaris Bakhuizen van den Brink overgedragen aan het ministerie van Buitenlandse Zaken.
R. Fruin, De Gestie van dr. R.C. Bakhuizen van den Brink als archivaris des rijks, 1854 1865 ('s Gravenhage 1926), pp. 9, 10.
Het ministerie droeg ze vervolgens in 1857 samen met de stukken uit Pruisen en het Turkse Rijk over aan het Rijksarchief. Ook hiervan is een lijst bewaard gebleven.
Zie ARA, Tweede Afdeling, archief Ministerie van Buitenlandse Zaken.
Op het Rijksarchief werden aan het eigenlijke legatiearchief Denemarken stukken toegevoegd afkomstig van de resident en extraordinaris envoyé Robert Goes (1685 1718). Deze stukken maakten oorspronkelijk deel uit van het familiearchief Hop, waarnaar zij nu weer zijn teruggebracht. Hetzelfde geldt voor de papieren van de resident Willem van Assendelft (1727 1729). Deze werden grotendeels door Van Assendelft na het beëindigen van zijn missie mee naar huis genomen en naderhand gevoegd bij zijn als resident te Brussel ontvangen en geschreven stukken. Deze stukken tesamen vormen nu het persoonlijk archief van Willem van Assendelft.
Het Ministerie van Buitenlandse Zaken droeg het archief in 1857 over aan het Algemeen Rijksarchief.
De rechtstitel is (nog) onbekend
De verwerving van het archief
Het archief is bij Koninklijk Besluit of ministeriële beschikking overgebracht.
Inhoud en structuur van het archief
1.02
Inhoud
Het huidige legatiearchief Denemarken bevat de papieren van Gillis Coymans, die in 1729 aantrad als resident, en zijn opvolgers tot in het jaar 1810. Daarnaast bevat het archief een klein aantal stukken van de Nederlands Hervormde gemeente te Kopenhagen. De predikant van deze gemeente werd benoemd door de Nederlandse gezant. Het archief heeft een omvang van 2 m.
Aanwijzingen voor de gebruiker
Openbaarheidsbeperkingen
Volledig openbaar.
Materiële beperkingen
Aanvraaginstructie
Openbare archiefstukken kunnen online worden aangevraagd en gereserveerd. U kunt dit ook via de terminals in de studiezaal van het Nationaal Archief doen. Om te kunnen reserveren dient u de volgende stappen te volgen:
U maakt een profiel aan op www.gahetna.nl, en logt vervolgens in
Via de archiefinventaris (alleen de beschrijvingen met rode nummers) selecteert u het gewenste archiefstuk door op de knop 'Reserveren' te klikken
In het volgende scherm geeft u aan op welke dag u het archiefstuk wilt inzien
Indien u zich bevindt in de studiezaal en een tafelnummer heeft ontvangen kunt u dit nummer vermelden. Als u geen tafelnummer heeft kunt u tafelnummer 777 laten staan
Vervolgens bevestigt u uw reservering door deze te versturen.
Verwant materiaal
Beschikbaarheid van kopieën
Lijst van verbeurd verklaarde schepen voorkomend in inv.nr. 40.
Deze lijst is samengesteld op basis van gegevens van O. Schutte.
'Agatha' kapitein Abraham Bakker 1718
'Agatha' kapitein Hans Roode, reder Pieter Jansz. Kuyper 1718-1719
'Anna Maria Galley' kapitein Frederik de Graeff, reders Anthony Waterman en Barent Jansen 1718
'Anna' kapitein Cornelis Groot, reder Coenraad Christoffers q.q. 1717
'Anna' kapitein Reijndert Hesselse, reder Coenraad Christoffers 1718
'Benningbroek' kapitein Simon Meester, reder Anthony van Vollenhoven 1717
'Benningbroek' kapitein Simon Meester, reder Jan Veen 1717
'Brouwer' kapitein Auke Jacobsz., reders de wed. Pieter van Halmael & Zn., Pieter Roelofs de Leeuw & Zn. en de wed. van Auke Jacobsz. 1717
'Catharina Galley' kapitein Pieter Hendriksz., reders Anthony Waterman en Jean van Baerle & Cie. 1718
'Catharina' kapitein Jacob Pieterse 1716
'Christina' kapitein Dirk Riewertsz., reder Swerus Hoern 1718
'Clara' kapitein Douwe Willemsz. Soetman 1718
'Clara' kapitein Pieter Carper, reder Anthony Waterman 1722
'Clementia' kapitein Lolke Spanjaert, reder Jean Verrijn 1718
'Concordia' kapitein Jan Parel, reder Nicolaes Kohl 1718
'Concordia' kapitein Jacob Knaap, reder Josias van Asperen & Cie. 1719
'Cornelia' kapitein Goijfert Reijnderts, reder Wiggert Douwesz. en Jappe Wiggerts 1713
'Cornelia' kapitein Claes Hendriksz. Zeeman, reders Zacharias Strömberg en Hendrik van Esserwegen 1718
'Coster' kapitein Dirck Groot, reder Pieter Janssen van Muijden 1717
'Coster' kapitein Dirck Groot, reder Jappe Wiggerts 1717
'Damiaten' kapitein Aert Teunisze Smit 1718
'Det Forgylte Fyrreboom' schipper Eric Nielsen 1704
'Eendracht' kapitein Simen IJsbrandse Haan 1711
'Eendracht' kapitein Warmer Rotgers, reder Sprenel en Pott 1718
'Eleonora Cornelia' kapitein Pieter Loefhouwer, reders Jan Boes en Pieter Loefhouwer 1717
'Elisabeth Abbestee' schipper Jan Bull, reders Matthijs Abeltee c.s. 1702
'Elisabeth Catharina' kapitein Dirk Hertogh, reder Coenraad Christoffers 1718
'Elisabeth' kapitein Roelof Cornelisz., reders Dirck Riewertsz., Jan Sterker & Cie. en Simon Pieterse 1718
'Elisabeth' kapitein Samuel Cragsen, reder Josias van Asperen & Cie. 1718
'Engel Michiel' kapitein Benjamin Hoppe, reder Pieter van Hoorn 1717
'Engel Michiel' kapitein Benjamin Hoppe, reder Willem van der Does 1717
'Fortuna' schipper Cornelis Jansen, reder raadsman Lorentz Holst 1702
'Fortuyn' kapitein Focke Meeuwes, reder Jan Bottman 1717
'Fortuyn' kapitein Focke Meeuwes, reder Johannes van Drogenhorst 1717
'Fortuyn' kapitein Focke Meeuwes, reders Frederik de Wit en Pieter Verbrugge 1717
'Fortuyn' kapitein Jurriaan Dircksz., reders Zacharias Strömberg en Johan Soerbeer 1718
'Geele Trompet' kapitein Simon Winkel, reder Jacob van Loosen e.a. 1718
'Geneesmeester' kapitein Hans Caes, reder Jan Jurriaanse 1712
'Hartlooper' kapitein Jan Hesselsz. Bakker 1718
'Helena Gallij' kapitein Hendrik Doedes, reder Josias van Asperen & Cie. 1718
'Helena' kapitein Hendrik Diedes, reder Josias van Asperen & Cie. 1718
'Henderina de Boer' kapitein Wijbrand Douwes 1712
'Hertog' kapitein Claes Hertog, reder Coenraad Christoffers 1718
'Hoffnung' schipper Hans Boijesen, reder wijlen burgemeester Lourense Just. Walentein c.s. 1703
'Hollandia' kapitein Michel Gebhard, reder Anthony Waterman 1717
'Hoop van Flensburgh' (Deens)' reder Thomas Boursse.
'Hoop' kapitein Pieter Tiebbes, reder Pieter Tiebbes 1713
'Hoop' kapitein Bonne Rinses, reder Rinse Bonnes 1717
'Hoop' kapitein Eelke Sioerts 1717
'Hoop' kapitein Jan Adriaensz. de Boer, reder Hendrik Boemer 1717
'Hoop' kapitein Carel Coster 1718
'Hoop' kapitein Carel Coster, reder Josias van Asperen & Cie. 1719-1722
'Hoop' kapitein Jacob Cornelisz. 1721
'Inger Christina' schipper Hans Willemsen, reders Pieter Willemsen en Niels Matsen 1704
'Jonas' kapitein Reyer Kok 1712
'Jonge Abraham' kapitein Aucke Ritskes, reder Aucke Ritskes 1713
'Jonge Abraham' kapitein Cornelis Holoog 1717
'Jonge Feijtema' kapitein Frans Joosten Zeeman, reder Zacharias Strömberg 1716
'Jonge Feijtema' kapitein Frans Joosten Zeeman, reder Frederick Beltgens 1716
'Jonge Feijtema' kapitein Frans Joosten Zeeman, reder Feddrik Aises Mahiu 1717
'Jonge Frans' kapitein Pieter Coster, reder de weduwe Frans Schrooters 1711
'Jonge Jacob' kapitein Pieter Kaeskamer 1717
'Jonge Jacob' kapitein Andries Cornelisz. Prater, reder Josias van Asperen & Cie. 1717
'Jonge Jacob' kapitein Andries Cornelisz. Prater, reders Josias van Asperen & Cie. en Adrian Bouman 1717-1719
'Jonge Jan' kapitein Jasper Douwese Smit, reder Jasper Douwese Smit 1713
'Jonge Jan' kapitein en reder Pieter Reyndertsz. Spitz 1718
'Jonge Tobias' kapitein Pieter Kooger, reder Josias van Asperen & Cie. 1719
'Juffrouw Anna' kapitein Hans Cornelisse van der Harst (van (der) Corff), reder Zacharias Strömberg 1716
'Juffrouw Anna' kapitein Hans Cornelisse van der Corff, reder Frederick Beltgens 1716
'Juffrouw Anna' kapitein Hans Cornelisse van der Corff, reder Sybrant Cornelisz. Wiltschut 1716
'Juffrouw Catharina Christina' schipper Jan Meijerssen, reders Abraham Pelt c.s. te Kopenhagen 1708
'Juffrouw Gesina' kapitein Cornelis Lelij, reder Isack Tate 1717
'Justitia' (Deens) reders Zacharias Strömberg en Johan Soerbeer 1704-1705
'Justitia' schipper Rasmus Mathiassen Kijsing, reders burgemeester Christen Basballe c.s. 1709
'Justitie' schipper Paul Pauelsen, reder Matths. Jansen Wiebe c.s. 1704
'Keijser Matthias' kapitein Reijer Schelvis 1718
'Koning Ahasverus' kapitein PIeter Wiggerts, reder Pieter Wiggerts 1716
'Koning Ahazverus' kapitein Pieter Wiggerts, reder Josias van Asperen & Cie. 1717
'La Diligence' kapitein Christoffel Aent 1711
'Liefde' kapitein Oege Lammerts, reder Josias van Asperen & Cie. 1717
'Madame Sophie' schipper Anders Andersen, reders geheimraad Niels Brag c.s. 1702
'Magdalena' kapitein Poulus Douwese, reder Jan Cuyper 1717
'Magdalena' kapitein Poulus Douwese, reder Jan van Loosen 1717
'Magdalena' kapitein Poulus Douwese, reder Hero Baenman 1717
'Magdalena' kapitein Poulus Douwese, reder Jacob van Loosen 1717
'Magdalena' kapitein Poulus Douwese, reder Pieter Stompedissel 1717
'Magdalena' kapitein Poulus Douwese, reders Pieter Andriese en Pieter Haak & Co. 1717
'Margaretha' schipper Henric Kramer, reder Claes Cramer c.s. te Bergen 1703
'Maria Magdalena' reders W. Macquets c.s.
'Maria Margaretha' kapitein en reder Pieter Gorter 1718
'Maria' schipper Jonas de Reuter 1703
'Mars' kapitein Haidtse Pieters 1717
'Mercurius' kapitein Hendrick Holst, reder Carel Jansen 1718
'Morgenstiernen' schipper Cornelius Svendsen, belanghebbenden Willem Edinger c.s. 1703
'Neptunus' kapitein Teunis Jansen 1718
Onbekend schip' Jan Jansz. Carper 1712
Onbekend schip' kapitein Adriaan Jansz. Hesselsz. 1703
'Providentia' kapitein Adrian Dircksz. 1716
'Rijsende Man' kapitein Pieter Visscher, reder Josias van Asperen & Cie. 1717-1720
'Rijsende Man' kapitein Pieter Visscher, reder Sieuwert Centen 1717
'Rijsende Man' kapitein Pieter Visscher, reder Isbrant Bruijn & Zn. 1717
'Rijsende Man' kapitein Pieter Visscher, reder Jacobus van der Hoop 1717
'Schaep' kapitein Willem Claesen, reder Adrian de Ruijter 1718
'Scholtenburg' kapitein Dirck Jansz. Reykes, reder Philip Valck 1715
'Snelle Watervliet' kapitein Andries Harmensz. Bock, reder Anthony Waterman 1718
'Snelle Watervliet' kapitein Andries Harmensz. Bock, reders Josias van Asperen & Cie. en Mattheus Lubecx & Zn. 1718-1719
'St. Jacob' kapitein Marcus Braeck, reder Jacob Alewijnsz., Ghijsen 1711
'St. Jan' kapitein Pieter Gruijs 1717
'St. Jan' kapitein Luitje Douwes 1718
'St. Jan' kapitein Luitje Douwes, reder Josias van Asperen & Cie. 1720
'St. Jorgen' kaperschip, reder Thorris Christensen 1712
'St. Lorentz' schipper Jens Dreijer, reder raadsman Lorentz Holst c.s. 1702
'St. Marten' kapitein Cornelis Duijt, reder Josias van Asperen & Cie. 1717
'St. Marten' kapitein Claas Duijt, reders Josias van Asperen & Cie. en Claas Duijt, 1717-1719.
'St. Nicolaas' kapitein Hans Arentse Barff, reder Josias van Asperen & Cie. 1717
'St. Nicolaas' kapitein Hans Arentse Barff, reder Josias van Asperen & Cie. 1717
'St. Nicolaas' kapitein Hans Arentse Barff 1717
'St. Pieter' kapitein Hemme Bakker, reder Josias van Asperen & Cie. 1717
'St. Pieter' kapitein Hemme Bakker, reder Josias van Asperen & Cie. 1717-1719
'St. Pieter' kapitein Hendrik Lindt, reder Josias van Asperen & Cie. 1718
'St. Pieter' kapitein Hemme Bakker, reders Adriaan Verver en Pieter Bonne de Jonge 1718
'Stad Edam' kapitein Pieter Stoycker, reder Isack Tate 1717
'Swarte Kat' kapitein Olfert Ooms, reder Adrian de Ruijter 1717
'Swarte Raven' kapitein Cornelis Imckes, reder Egbert Thesing 1717
'Twee Gesusters' kapitein Evert Janssen, reder Coenraad Christoffers en de wed. Adriaen Verver & Zn. 1718
'Vergulde Anker' kapitein Marten Anker, reder Josias van Asperen & Cie. 1718
'Vergulde Pluym' kapitein Cornelis Jansen 1716
'Vier Gebroeders' kapitein Bonne Inses, reder Josias van Asperen & Cie., 1716-1722
'Visman' kapitein Claes Visman 1717
'Vriese Boer' kapitein Simon Reinties, reder Jacob Jansen Tichelaar 1713
'Waekende Boey' kapitein Abraham Bakker 1718
'Wapen van Jisp' kapitein Jacob Groen, reder Adriaan Maten 1717
'Wapen van Medemblik' kapitein Willem Traan, reder Jan Bottman 1717
'Wapen van Medemblik' kapitein Willem Traan, reder Jan Adriaense Blauw 1717
'Wapen van Medemblik' kapitein Willem Traan, reders Frederik de Wit en Pieter Verbrugge 1717
'Wapen van Medemblik' kapitein Willem Traan, reders Pieter Andriese en Pieter Haak & Co. 1717
'Witte (ook: Swarte) Haen' kapitein en reder Hendrick Claessen Ancker 1716, 1718
Beschrijving van de series en archiefbestanddelen
- GILLIS COYMANS, I.
  Resident, extraordinaris envoyé, 1729-1757
  - Algemeen, A.
    - Kopieboeken van uitgaande brieven. Met correspondentenlijst in inv. nr. 1., 1729-1732, 1735-1757; 1-5; 5 delen
      - 1729-1732, 1
      - 1735-1739, 2
      - 1740-1743, 3
      - 1744-1751 okt. 16., 4
      - 1751 dec.18 - 1757., 5
    - Ingekomen brieven van de griffie van de Staten- Generaal, te weten:, 6; 1 omslag
      - François Fagel, griffier der Staten-Generaal, 1731-1742
      - Hendrik Fagel, griffier der Staten-Generaal, 1755
      - Christiaan Constatijn Rumpf, klerk-directeur, 1729-1741
      - Otto Koetsch, commissaris der uitheemse depêches, 1732-1753.
    - Ingekomen brieven van de raadpensionaris van Holland, te weten:, 7; 1 omslag
      - Anthony van der Heim, 1738-1746
      - Pieter Steyn, 1751-1755.
    - Ingekomen brieven van Admiraliteitscolleges, te weten:, 8; 1 omslag
      - Admiraliteit te Amsterdam en haar secretaris, mr. Cornelis Backer Jansz., 1731-1747
      - Admiraliteit in West-Friesland en het Noorderkwartier, 1743
      - Admiraliteit op de Maze, 1747.
    - Ingekomen brieven van directeuren van de Oosterse handel en rederij te Amsterdam, 1730-1736; 9; 1 omslag
    - Ingekomen brieven van lokale autoriteiten te Amsterdam, te weten:, 10; 1 omslag
      - magistraat van Amsterdam, 1736, 1748
      - Jacob de la Bassecour, pensionaris van Amsterdam, 1729-1732.
    - Ingekomen brieven van Nederlandse commissarissen en consuls te Denemarken, 1729-1755.; 11-13
      - Van Arent van Deurs, commissaris te Elseneur. Met bijlagen. 1729-1747, 11; 1 pak
      - Van Jean Christoffel van Deurs, (mede)-commissaris te Elseneur, 1744-1755, 12; 1 omslag
      - Van Hendrik Jans Fasmer, consul te Bergen, 1743-1747, 13; 1 omslag
    - Ingekomen brieven van Nederlandse diplomatieke vertegenwoordigers in het buitenland, te weten:, 14; 1 omslag
      - Hendrik Carel des Bordes, legatiesecretaris te Wenen, 1732
      - Jan Jacob Mauritius, minister bij de Nedersaksische Kreits en resident bij de Hanzesteden, 1732-1735
      - Willem graaf Bentinck van Rhoon, gevolmachtigde bij de keizer, 1749-1750
      - Elbert baron de Hochepied, ambassadeur in Turkije, 1754-1755.
    - Ingekomen stukken van en minutenafschriften van uitgaande stukken aan Deense staatssecretarissen en geheimraden, te weten:, 15; 1 omslag
      - van en aan Von Schulin, staatssecretaris en geheimraad, 1736-1749
      - van J.H.E. baron von Bernstorff, staatssecretaris van Buitenlandse Zaken, 1752-1756
      - van Von Ahlefeldt, staatssecretaris van oorlog, 1755
      - van Von Osten, geheim conferentieraad, z.d.
      - van en aan overige leden van de Geheimraad van de koning van Denemarken, 1729-1751, met bijlagen.
    - Ingekomen stukken van en afschrift van uitgaand stuk aan overige Deens regeringscolleges en -ambtenaren, te weten:, 16; 1 omslag
      - van Franz von Hagen, eerste secretaris der Duitse kanselarij van Denemarken, 1731-1735
      - van S.H. Weybye te Kopenhagen, 1749
      - van F.C. Sevel te Kopenhagen, procureur van oorlog, 1754
      - van en aan V.S. Suhm, admiraal, 1754
      - van de Raad van Kopenhagen, 1754
      - van Johan Brouwer, legatiesecretaris te `s-Gravenhage, z.d.
    - Ingekomen brieven van handelaren en kooplui te Amsterdam, te weten:, 17; 1 omslag
      - Jacob Bierens, 1732
      - Pieter en Frederik Beltgens, 1734
      - fa. Isbrant Bruijn, Theunis Blok, Abraham Fabricius & Jan van Vollenhoven, 1738
      - Nicolaes Kohl, reder, 1738
      - Simon Petrus Juel, koopman, 1743
      - fa. Jacobus du Peyrou Jansz. & George Clifford jr., 1746
      - Hendrik Lijnslager, lijnslager en reder, 1746, 1747
      - Arnold Hooghart, 1748-1750
      - de weduwe Jacques Christoffel Hogguer en Daniel Hogguer, kooplieden en bankiers, 1755.
    - Ingekomen brief van Adolf Visscher, koopman te Rotterdam, 1735.; 18; 1 stuk
    - Ingekomen brieven van en afschrift van uitgaande brief aan overige correspondenten, te weten:, 19; 1 omslag
      - van Willem Buys, oud-gezant te Denemarken, 1731
      - van Bastian Geerding te Bergen, 1733
      - van Jacob Groot te Hoorn, 1733
      - van en aan Adrian Bernhard von Borcke, Heinrich Otto Christoph von Podewils en Wilhelm Heinrich von Thulemeier, kabinetsministers te Pruisen, 1738-1740
      - van Thomas von der Lippe te Bergen, 1747
      - van Gideon Salomon Deutz, generaal-majoor der infanterie te 's-Hertogenbosch, 1751.
  - Gezant en gezantschap, B.
    - Stukken betreffende de aanstelling en de bevoegdheden van de commissaris Arent van Deurs te Elseneur, 1714, 1721, 1737.; 20; 1 omslag
    - Stukken betreffende de vertaler J. de With, in dienst van commissaris A. van Deurs, 1723-1729.; 21; 1 omslag
    - Declaraties van Coymans. Afschriften., 1729-1755; 22; 1 omslag
    - Rekeningen van Otto Koetsch, commissaris der uitheemse depêches der Staten-Generaal, voor Gillis Coymans, 1729-1756.; 23; 1 omslag
  - Binnenlandse aangelegenheden en buitenlandse betrekkingen van Denemarken, C.
    - Contract tussen Frederik IV koning van Denemarken en Nicolaas Lambregt over de oprichting van een kledingfabriek voor het leger te Kopenhagen. Afschrift., 1719; 24; 1 stuk
    - Uittreksels uit stukken betreffende een geschil over de Sont-doorvaart, 1723-1724.; 25; 1 stuk
    - Verklaringen van het Deens commissariaat-generaal inzake de leverantie van wapens van Michel Cousin, fabrikant te Luik, aan Deense hulptroepen in Brabant. Authentieke afschriften., 1725; 26; 2 stukken
    - Stukken betreffende de oprichting van een Oostindische Compagnie te Altona, 1728.; 27; 1 omslag
    - Register van vertalingen van Deense ordonnanties en reglementen, 1729-1732.; 28; 1 deel
    - Deense plakkaten en ordonnanties, 1729-1751; 29; 1 pak
      Vertalingen.
    - Lijst van toltarieven in de Sont, c. 1730.; 30; 1 stuk
    - Stukken betreffende het sluiten van een conventie tussen Denemarken en de Republiek, 1731.; 31; 2 stukken
    - Stukken betreffende een geschil tussen de koningen van Denemarken en Pruisen over legering van troepen bij Hamburg, 1732-1734.; 32; 1 omslag
    - Pruisische verordeningen. Afschriften en vertalingen., 1732, 1746, 1749; 33; 3 stukken
    - Ontwerp-vredesverdrag, opgesteld door Engeland en de Republiek, tot beëindiging van de Poolse Successieoorlog tussen onder andere Frankrijk en de keizer. Afschrift., [1735]; 34; 1 stuk
    - Afbeelding van een in 1740 door Christiaan VI koning van Denemarken en Noorwegen verwijderde zuil, opgericht ter herinnering van het sneuvelen van Karel XII koning van Zweden in 1718 en aantekeningen dienaangaande, 35; 2 stukken
    - Correspondentie tussen de Staten-Generaal en de koning van Denemarken. Afschriften en vertalingen., 1745-1753; 36; 1 omslag
    - Memorie betreffende een geschil over Steinhorst tussen de koning van Denemarken en de keurvorst van Hannover. Afschrift., [c. 1748]; 37; 1 stuk
    - Aantekeningen van Coymans betreffende de doorvaart door de Sont n.a.v. een visite aan de geheimraad Van Holten in 1729., z.d.; 38; 2 stukken
    - Stukken betreffende condities om in Denemarken een houtbalsem te fabriceren., z.d.; 39; 3 stukken
  - Belangen van particulieren, D.
    - Stukken betreffende de aanspraken van Hollandse onderdanen ten aanzien van aangehouden en verbeurd verklaarde schepen, 1702-1732.; 40; 1 pak
      Lijst van schepen in bijlage.
    - Besluit van de Finantie-kamer betreffende de nalatenschap van Johann Nikolaes Abbo, Deens consul en commissaris te Amsterdam. Afschrift., 1719; 41; 1 stuk
    - Akte bevattende verklaringen namens de Oostindische Compagnie betreffende het vermeende dienstverband van Pieter Backer van Bremen, 1730.; 42; 1 charter
    - Stukken betreffende het aanhouden te Altona van zes balen peper toebehorende aan Kornelis Carseboom te Amsterdam, 1730.; 43; 1 omslag
    - Stukken betreffende het aangeven van scheepsprovisie door Nederlandse schepen, 1736.; 44; 2 stukken
    - Stukken betreffende het op Süderoog (bij Pellworm) gestrande schip `St. Johannes', eigenaar Johann Herman Castrop te Husum, 1739.; 45; 1 omslag
    - Stukken betreffende een geschil tussen de Leidse lakenfabrikant Jan Tyken en twee Deense kooplieden, 1741.; 46; 1 omslag
    - Stukken betreffende de vordering van Johan Gerard François Meyners op de weduwe Geerding in Bergen te Noorwegen, 1746-1747.; 47; 1 omslag
    - Stukken betreffende een verklaring afgelegd voor de raad van Farö door de bemanning van het schip `Westerbeeck' op verzoek van Hermanus Schutten, 1747.; 48; 2 stukken
    - Besluiten van de Deense regering betreffende de fabriek van Pierre Courtonne te Kopenhagen. Afschriften., 1747-1751; 49; 3 stukken
    - Testament van Jean Henri Huguetan graaf van Gyldensteen, heer van Cronsburg. Afschrift., 1748; 50; 1 stuk
    - Stukken betreffende het verzoek om voorspraak bij de Deense koning van Jacob Corneles Verver te Groningen inzake het proces tegen Ahrent Jans in Sleeswijk-Holstein, 1755.; 51; 1 omslag